臺灣臺中地方法院刑事判決　　　　　　　 96年度易字第944號
公　訴　人　臺灣臺中地方法院檢察署檢察官
被　　　告　甲○○
　　　　　　　　　　（現因另案於臺灣臺中監獄臺中分監執行
　　　　　　　　　　　中）
上列被告因偽造文書案件，經檢察官提起公訴（九十六年度偵字
第二五八號），經被告於審理中就被訴事實為有罪之陳述，合議
庭於聽取當事人之意見後裁定由受命法官獨任以簡式審判程序判
決如下：
    主    文
甲○○偽造署押，足以生損害於公眾及他人，累犯，處有期徒刑
肆月，如易科罰金，以新臺幣壹仟元折算壹日。臺中市警察局第
一分局採集尿液鑑定同意書、臺中市警察局第一分局委託檢驗尿
液代號與真實姓名對照表、臺中市警察局第一分局調查筆錄上偽
造之「乙○○」署押共拾枚（含簽名肆枚及指印玖枚），均沒
收。
    犯罪事實
一、甲○○前因違反肅清煙毒條例、槍砲彈藥刀械管制條例案件
    ，經本院以八十六年度訴字第二四七七號判決分別處以有期
    徒刑三年六月、四月，肅清煙毒條例部分上訴後，由臺灣高
    等法院臺中分院以八十六年度上訴字第二七六九號判決撤銷
    原判決，改處有期徒刑三年五月確定，兩案經臺灣高等法院
    臺中分院以八十七年度聲字第二一八號裁定合併應執行有期
    徒刑三年七月，入監服刑後，於民國八十九年四月八日假釋
    付保護管束，又於保護管束期間再違反毒品危害防制條例案
    件，經本院以九十一年度訴字第二九五號判決處以有期徒刑
    十月確定，因而遭撤銷假釋，所餘殘刑一年七月十五日與前
    述有期徒刑十月接續執行，於九十四年四月二十七日縮刑期
    滿執行完畢。詎其猶不知悔改，於九十五年七月三十一日下
    午五時三十分許，因違反毒品危害防制條例案件為警查獲，
    竟基於偽造署押之犯意，冒用其兄乙○○之名義，於同日下
    午五時三十分許至下午六時十分許間，在臺中市警察局第一
    分局內，分別在臺中市警察局第一分局採集尿液鑑定同意書
    、臺中市警察局第一分局委託檢驗尿液代號與真實姓名對照
    表、臺中市警察局第一分局調查筆錄上，接續偽造「乙○○
    」署押共十三枚（含簽名四枚及指印九枚），均足以生損害
    於乙○○本人及該公署執行職務之正確性。嗣經臺灣臺中地
    方法院檢察署檢察官於偵辦上開毒品危害防制條例案件時發
    覺有異，將上開指印送內政部警政署警察局比對身分，始查
    悉上情。
二、案經臺灣臺中地方法院檢察署檢察官自動偵查起訴。
    理    由
一、上揭犯罪事實，業據被告甲○○於本院審理時坦承不諱，核
    與被害人乙○○於偵查中指述遭冒名之情節相符，並有內政
    部警政署刑事警察局九十五年十月二十日刑紋字第○九五○
    一五五七一八號鑑驗書、臺中市警察局第一分局採集尿液鑑
    定同意書、臺中市警察局第一分局委託檢驗尿液代號與真實
    姓名對照表、臺中市警察局第一分局調查筆錄等文件附卷可
    稽，足見被告自白與事實相符，本案事證明確，其犯行洵堪
    認定，應依法論科。
二、按司法警察或司法警察官於詢問犯罪嫌疑人時所製作之詢問
    筆錄，係記載對於犯罪嫌疑人之詢問及其陳述，其內容當然
    含有受詢問人之意思表示，因該筆錄為公務員職務上所製作
    之文書，故為公文書之一種，受詢問人雖亦在筆錄之末簽名
    、蓋章或按指印，以擔保該筆錄之憑信性，但不能因此即認
    為該筆錄係受詢問人所製作，而變更其公文書之性質（最高
    法院九十一年度台非字第二九四號判決意旨參照）。是故，
    刑法上之偽造署押罪，係指單純偽造簽名、捺印或以其他符
    號代簽名而言，是僅係在採集尿液鑑定同意書、委託檢驗尿
    液代號與真實姓名對照表、警詢筆錄上單純偽造他人簽名及
    按捺指印，並未對上開文件內容加諸意見或有所主張，僅能
    論以刑法第二百十七條偽造署押罪。被告於臺中市警察局第
    一分局採集尿液鑑定同意書、臺中市警察局第一分局委託檢
    驗尿液代號與真實姓名對照表、臺中市警察局第一分局調查
    筆錄上偽造「乙○○」署押，核其所為，係犯刑法第二百十
    七條第一項偽造署押罪。被告就同一事件，先後冒用「乙○
    ○」名義偽造署押之行為，主觀上係基於單一犯意，在密接
    之時、地下為之，為接續犯，應僅成立一偽造署押罪。被告
    前因違反肅清煙毒條例、槍砲彈藥刀械管制條例案件，經本
    院以八十六年度訴字第二四七七號判決分別處以有期徒刑三
    年六月、四月，肅清煙毒條例部分上訴後，由臺灣高等法院
    臺中分院以八十六年度上訴字第二七六九號判決撤銷原判決
    ，改處有期徒刑三年五月確定，兩案經臺灣高等法院臺中分
    院以八十七年度聲字第二一八號裁定合併應執行有期徒刑三
    年七月，入監服刑後，於八十九年四月八日假釋付保護管束
    ，又於保護管束期間再違反毒品危害防制條例案件，經本院
    以九十一年度訴字第二九五號判決處以有期徒刑十月確定，
    因而遭撤銷假釋，所餘殘刑一年七月十五日與前述有期徒刑
    十月接續執行，於九十四年四月二十七日縮刑期滿執行完畢
    ，有臺灣高等法院被告前案紀錄表及臺灣臺中地方法院檢察
    署刑案資料查註紀錄表在卷可憑，被告前受有期徒刑執行完
    畢，五年內故意再犯本件有期徒刑以上之罪，為累犯，應依
    刑法第四十七條第一項之規定加重其刑。爰審酌被告冒用被
    害人名義應訊，造成被害人之困擾及影響國家犯罪偵查機關
    執行職務之正確性，暨考量其素行、犯罪之動機、目的、方
    法、手段，及犯後坦承犯行，態度尚可等一切情狀，量處如
    主文所示之刑，並諭知易科罰金之折算標準，以示懲儆。如
    附表所示偽造之「乙○○」署押共十三枚（含簽名四枚及按
    捺指印九枚），不問屬於被告與否，均爰依刑法第二百十九
    條之規定，併予諭知沒收。
據上論斷，應依刑事訴訟法第二百七十三條之一第一項、第二百
九十九條第一項前段，刑法第二百十七條第一項、第四十一條第
一項前段、第四十七條第一項、第二百十九條，判決如主文。
中　　華　　民　　國　　96　　年　　3 　　月　　26　　日
                  刑事第十三庭  法  官  黃裕仁
上正本證明與原本無異。
如不服本判決，應於送達後十日內向本院提出上訴狀（須附繕本
），上訴於臺灣高等法院臺中分院。
                                書記官  王嘉仁
中　　華　　民　　國　　96　　年　　3 　　月　　26　　日
附錄論罪科刑法條
刑法第二百十七條第一項
偽造印章、印文或署押，足以生損害於公眾或他人者，處三年以
下有期徒刑。
